【裁判字號】    95,抗,234
【裁判日期】    950417
【裁判案由】    本票裁定
【裁判全文】
臺灣臺北地方法院民事裁定               95年度抗字第234號
抗  告  人  建華商業銀行股份有限公司
法定代理人  乙○○
非訟代理人  甲○○
上列抗告人因與相對人瑞欣貿易有限公司、丙○○間本票裁定事
件，對於民國94年12月26日本院簡易庭94年度票字第96020號裁
定提起抗告，本院裁定如下：
    主    文
原裁定關於駁回抗告人後開第二項之聲請部分廢棄。
相對人於民國九十三年六月十日共同簽發到期日為民國九十四年
六月三十日之本票一紙，內載憑票支付抗告人新台幣壹仟貳佰萬
元，其中新台幣萬柒仟伍佰貳拾伍元自民國九十四年六月三十
日起至清償日止，其期間在六個月以內者，按年利率百分之零點
三二五，期間超過六個月部分，按年利率百分之零點六五計算之
遲延利息，得為強制執行。
抗告程序費用新台幣壹仟元由相對人連帶負擔。
    理    由
一、抗告人於本院簡易庭聲請意旨略以：抗告人執有相對人於民
    國（下同）九十三年六月十日共同簽發，到期日為九十四年
    六月三十日，並免除作成拒絕證書，內載憑票支付金額新台
    幣（下同）一千二百萬元之本票乙紙（下稱系爭本票），詎
    屆期提示僅獲部分付款，尚餘三萬七千五百二十五元未獲付
    款。為此聲請就上開款項及自九十四年六月三十日起至清償
    日止按年息百分之三．二五計算之利息，及其逾期在六個月
    以內者，按前開利率之百分之十，逾期在六個月以上者，按
    前開利率之百分之二十加計遲延利息部分，裁定准予強制執
    行等語，並提出本票一紙為證。本院簡易庭就系爭本票其中
    三萬七千五百二十五元及自九十四年六月三十日起至清償日
    止按年息百分之三．二五計算之利息部分裁定准予強制執行
    ，就上開加計遲延利息部分則駁回抗告人之聲請。
二、按執票人向本票發票人行使追索權時，得聲請法院裁定後強
    制執行；又執票人向本票債務人行使追索權時，得要求本票
    金額，如有約定利息者，並得要求其利息，票據法第一百二
    十三條、第一百二十四條準用第九十七條第一項第一款定有
    明文。查系爭本票上記載：「逾期付息或到期日未履行債務
    時，自逾期之日起六個月以內償還時，另按前項利率之一成
    加付，超逾六個月以上者，其超過六個月部分另照前項利率
    之二成加付遲延利息」，已載明此部分係遲延利息，自仍屬
    票款之一部分。又裁定本票准予強制執行事件係屬非訟事件
    ，法院僅能依票載文義為形式上審查，尚不能為實體之審認
    。則系爭本票上既有上開遲延利息之約定，抗告人就此部分
    聲請法院裁定准予強制執行，於法尚無不合。本院簡易庭就
    上開遲延利息之約定逕認非屬票款之性質，而駁回抗告人此
    部分之聲請，即有未洽。抗告意旨就此部分指摘原裁定不當
    ，求予廢棄，為有理由，爰將原裁定此部分廢棄，改判如主
    文第二項所示。
三、據上論結，本件抗告為有理由，裁定如主文。
中    華    民    國    95    年    4     月    17    日
                  民事第一庭  審判長法官  詹文馨
                              法      官  楊絮雲
                              法      官  張明輝
以上正本係照原本作成。
不得再抗告。
中    華    民    國    95    年    4     月    17    日
                              書  記  官  周其祥


司法院資訊處製作；財團法人民間司法改革基金會備份。
